# 请教陈版主，有关于内部商业承兑汇票贴现账务处理

提问人：wx_5dba3aa5b69b 时间：2021-10-11 14:33:04
A公司、B公公司和C公司同受关联方母公司控制，A公司开具商业承兑汇票给B公司，B公司在汇票未到期背书给C公司，账务处理上，b公司可以终止确认商业汇票吗，在报表应该怎么列示？

回答人：chenyiwei
虽然A、B、C是关联方，但其在票据法律关系中作为前后手应承担的责任和风险与非关联发之间的票据交易相比并无不同。因此，B不能终止确认该项应收票据，应将通过票据背书而结算的债务从应付账款等原有科目转入其他流动负债。
在ABC共同的母公司的合并报表层面，应抵销内部票据的背书交易。如果C将该票据向银行贴现的，则母公司合并报表层面应将贴现所得款项确认为一项短期借款。